【裁判字號】    98,交聲,3779
【裁判日期】    981224
【裁判案由】    交管條例聲異
【裁判全文】
臺灣板橋地方法院刑事裁定            98年度交聲字第3779號
原處分機關  交通部公路總局臺北區監理所板橋監理站
異  議  人
即受處分人  甲○○
上列異議人因違反道路交通管理處罰條例案件，對於交通部公路
總局臺北區監理所板橋監理站於中華民國98年9 月24日所為之裁
決處分（案號：板監裁字第裁41-CO0000000號）不服，聲明異議
，本院裁定如下：
    主      文
異議駁回。
    理      由
一、原處分意旨略以：異議人於民國98年9 月9 日凌晨0 時9 分
    許，酒後駕駛車號GJQ－179號普通重型機車，行經台北縣板
    橋市○○街時，因有「酒後駕車，經酒精濃度測試達每公升
    0.33毫克」之違規，經警攔停舉發，填具台北縣政府警察局
    98年9 月9 日北縣警交大字第CO0000000 號舉發違反道路交
    通管理事件通知單，原處分機關於98年9 月24日依道路交通
    管理處罰條例第35條第3 項規定，裁處罰鍰新台幣（下同）
    60,000元，吊銷駕駛執照，三年內禁考。
二、異議意旨則以：伊遭攔檢當時剛吃過摻有酒之薑母鴨，酒測
    過程中警方表示沒有帶水，沒有辦法提供漱口，必須等15分
    鐘後再做酒測，但罰單上卻寫有提供水漱口。又警方酒測過
    程中異議人均配合酒測，但酒測儀器沒有測出警方卻說異議
    人拒測，是原處分機關未遽以裁罰，顯有違誤，爰依法聲明
    異議，請求撤銷原處分云云。
三、法院之判斷：
（一）按汽車駕駛人，駕駛汽車經測試檢定有酒精濃度超過規定
      標準情形者，處新台幣一萬五千元以上六萬元以下罰鍰，
      並當場移置保管該汽車及吊扣其駕駛執照一年；汽車駕駛
      人經依第1 項規定吊扣駕駛執照，並於吊扣期間再有第1
      項情形者，處新臺幣六萬元罰鍰，並當場移置保管該汽車
      及吊銷其駕駛執照，道路交通管理處罰條例第35條第1 項
      第1 款、同條第3 項定有明文。
（二）查異議人於前開時、地酒後駕車，經警舉發並測得呼氣酒
      精濃度值達每公升0.33毫克等事實，為異議人所不否認，
      並有舉發違反道路交通管理事件通知單在卷可稽，而異議
      人雖否認其有在上開時、地拒絕酒測，辯稱警方當時沒有
      提供水漱口云云，惟證人即舉發之警員乙○○於本院審理
      時到庭具結證稱：「本案是伊舉發，當時伊有問異議人說
      要提供漱口水的服務，還是要等十五分鐘，異議人說如果
      只是喝水而已就不要了，所以伊就等異議人十五分鐘」、
      「當天異議人測試很多次，測試時必須要吹氣大約三至五
      秒，但異議人都只是稍微吹一下，這樣反覆了六次，伊有
      跟異議人說三次以上就會被視為拒測」等語（見本院98年
      12月21日訊問筆錄），核與臺北縣政府警察局板橋分局98
      年11月13日函覆本院之情節大致相符，而證人乙○○身為
      執法人員，與異議人既素不相識，且無任何宿怨仇隙，復
      已具結擔保所言屬實在，衡情應無甘冒被訴偽證重罪（有
      期徒刑7 年以下）之風險而刻意陷害異議人之理，其所言
      當具相當之證據力。參以異議人經本院合法傳喚無正當理
      由未到庭，此亦有卷附送達證書1 紙在卷可稽。綜上，堪
      信證人證述異議人之違規情狀為真實。
（三）末查異議人前於98年9 月4 日經臺北縣政府警察局海山分
      局舉發酒後駕車違規，嗣異議人於同月8 日到案，原處分
      機關遂依違反道路交通管理事件統一裁罰基準及處理細則
      第41絛第4 項規定填製裁決書，並當場送達，異議人於同
      日繳納罰鍰並吊扣駕駛執照在案，有卷附板監裁字第裁41
      -CO0000000號裁決書、異議人違規查詢報表及機車駕照基
      本資料附卷可稽，從而本案第41-CO0000000號裁決書依同
      條例第35絛第3 項規定，處罰鍰新臺幣6 萬元，並吊銷駕
      駛執照3 年內不得考領，與法並無違誤。
四、綜上所述，異議人駕駛普通重型機車，在臺北縣板橋市○○
    街，確有「酒後駕車，經酒精濃度測試達每公升0.33毫克」
    之違規，原處分機關據以裁罰，於法有據，異議人聲明異議
    為無理由，應予駁回。
五、據上論斷，應依道路交通案件處理辦法第19條，裁定如主文
    。
中    華    民    國    98    年    12    月    24    日
                  交通法庭  法  官  徐子涵
上列正本證明與原本無異。
如不服本裁定，應於裁定送達後五日內敘明抗告理由，向本院提
出抗告狀。
                            書記官  張桐嘉
中    華    民    國    98    年    12    月    24    日


司法院資訊處製作；財團法人民間司法改革基金會備份。
